【裁判字號】    92,易,817
【裁判日期】    920717
【裁判案由】    傷害
【裁判全文】
臺灣臺北地方法院刑事判決                          九十二年度易字第八一七號
    公  訴  人  臺灣臺北地方法院檢察署檢察官
    被      告  丁○○  男  四.
右列被告因傷害案件，經檢察官提起公訴（九十二年度偵字第五七二○號），本院判
決如左：
    主  文
丁○○傷害人之身體，處有期徒刑月，如易科罰金，以佰元折算壹日。
    事  實
一、丁○○於民國九十二年一月二十八日晚上七時四十分許，在台北縣新店市○○路
    一二○巷八弄十號一樓住處，因不滿向其家庭成員之妻乙○○拿取存摺遭拒，竟
    基於傷害人身體之犯意，出手抓住其妻之脖子撞向書櫃，並將之摔倒在地，致乙
    ○○受有顏面挫傷、頭部外傷、胸挫傷及薦椎挫傷等傷害。
二、案經被害人乙○○訴由台北縣政府警察局新店分局報請臺灣臺北地方法院檢察署
    檢察官偵查起訴。
    理  由
一、訊據被告丁○○矢口否認有何傷害犯行，辯稱：伊於右揭時地因要查帳，用手扶
    告訴人乙○○之後頸以便開書櫃，可能比較用力，致乙○○反彈，頭撞到桌角，
    之後乙○○到廚房拿菜刀出來，見兒子哭叫才把刀丟在地上，並打電話報警，拿
    皮包欲出門，其間經過相當時間，伊怎麼會有傷害意圖，最後伊與乙○○發生拉
    扯，手放開時，造成乙○○臀部受傷，並無傷害意圖等語。經查，右揭犯罪事實
    ，迭據告訴人乙○○於檢警偵訊及本院審理時指訴（見偵卷第四頁至第五頁、第
    十八頁及本院九十二年七月十日筆錄第四頁至第六頁）甚詳，核與證人即被告與
    告訴人之子丙○○於檢察官偵訊及本院審理時證述情節（見偵卷第十八頁及本院
    九十二年七月十日筆錄第二頁至第三頁）相符，並有財團法人天主教耕莘醫院診
    斷證明書一紙、照片三張（見偵卷第六頁及第九頁至第十頁）在卷可稽，堪信屬
    實。雖被告以前情置辯，然其亦不否認與告訴人確有發生爭執，並有兩次身體接
    觸致告訴人碰撞書櫃及倒地受傷之事實，再觀告訴人所受顏面傷勢，係在右眉上
    緣、兩眉中央即鼻樑上方之位置，有前開照片三張在卷可查，足見該顏面正面所
    受傷害，絕非被告所辯：其以手壓告訴人後頸鬆手後反彈碰撞所致，所辯自不足
    採，又其拉扯告訴人再放開，將致人跌倒而受傷，此為常人所能預見，被告自不
    能諉稱不知，猶辯稱其無傷害意圖云云，亦不足採，足認被告所辯，核係卸責之
    詞，不足採信；另被告聲請將其前開所辯告訴人所拿之菜刀列為本案證據，然其
    並坦承該菜刀係告訴人在與其第一次身體接觸後始拿出，第二次身體接觸前即已
    丟在地上，告訴人拿菜刀時說：再碰我一下，我就跟你拼命等語（本院九十二年
    七月十日筆錄第九頁），自不足據為被告並無傷害告訴人之有利證據，核與本案
    被告傷害之犯罪事實無關聯性，無命被告提出列為本案證據之必要，附此敘明。
    綜前所述，本案事證明確，被告犯行已堪認定。
二、核被告所為，係犯刑法第二百七十七條第一項之傷害罪。爰審酌被告之品行、犯
    罪之動機、目的、手段、被害人所受傷害程度及其犯罪後仍飾詞卸責毫無悔意之
    犯後態度等一切情狀，量處如主文所示之刑，並諭知易科罰金之折算標準。
據上論斷，應依刑事訴訟法第二百九十九條第一項前段，刑法第二百七十七條第一項
、第四十一條第一項前段，罰金罰鍰提高標準條例第一條前段、第二條，判決如主文
。
本案經檢察官甲○○到庭執行職務
中      華      民      國    九十二    年      七      月     十七     日
                                      臺灣臺北地方法院刑事第三庭
                                          法  官  劉  台  安
右正本證明與原本無異。
如不服本判決，應於判決送達後十日內，向本院提出上訴狀。
                                          書記官  張  汝  琪
中      華      民      國      九十二      年      七    月  二十二    日
附錄本案論罪科刑法條全文
中華民國刑法第二百七十七條
 (普通傷害罪)
傷害人之身體或健康者，處三年以下有期徒刑、拘役或一千元以下罰金。
犯前項之罪因而致人於死者，處無期徒刑或七年以上有期徒刑；致重傷者
，處三年以上十年以下有期徒刑。


司法院資訊處製作；財團法人民間司法改革基金會備份。
